【裁判字號】    95,簡上,407
【裁判日期】    951122
【裁判案由】    給付買賣價金
【裁判全文】
臺灣臺北地方法院民事判決             95年度簡上字第407號
上  訴  人  亞聚捷科技股份有限公司
法定代理人  丙○○
訴訟代理人  丁○○
被  上訴人  信佳資訊股份有限公司
法定代理人  甲○○
訴訟代理人  乙○○
上列當事人間請求給付買賣價金事件，上訴人對於中華民國95年
03月24日臺灣臺北地方法院臺北簡易庭95年度北簡字第5273號第
一審判決提起上訴，本院於95年11月08日辯論終結，判決如下：
    主  文
原判決廢棄。
被上訴人應給付上訴人新台幣壹拾肆萬元及自民國95年01月26日
起至清償日止，按週年利率5%計算之利息。
第一、二審訴訟費用由被上訴人負擔。
    事實及理由
一、上訴人方面：
  (1)被上訴人曾於民國（下同）93年11月18日以新台幣（下同）
    105萬元向上訴人購入中古整腳機1部，於93年12月間付清尾
    款，由其營運使用。94年01月間被上訴人向上訴人反應整腳
    治具（疏刀）損壞，並於94年01月19日另向上訴人訂購整腳
    治具（疏刀）一套，金額為14萬元，約定以60天為期付款，
    經雙方同意後簽定訂購確認單，並由被上訴人公司乙○○廠
    長於94年01月24日回簽確認（參原審卷p-09）。上訴人依約
    於94年01月26日自德國原廠進口治具一套，連同發票於二日
    後送至被上訴人公司由楊姓員工簽收，被上訴人逾期未付款
    ，爰依（疏刀）買賣之法律關係請求被上訴人給付貨款（及
    自起訴狀繕本送達被上訴人之翌日即95年01月26日起，至清
    償日止，按年息5%計算之遲延利息）。
  (2)整組全新整腳機價格高達四、五百萬元，被上訴人以一０五
    萬元購入中古整腳機，卻要求中古商提供全新零件修換，自
    屬不合理。且整腳治具（疏刀）並非零配件，不在保固範圍
    內，被上訴人知之甚詳，所以由該公司乙○○廠長94年01月
    24日簽定訂購確認單（參原審卷p-09）可證。另購整腳機治
    具（疏刀）一套，金額為14萬元，與先前一０五萬元購入之
    中古整腳機為不同之交易，除重申整腳治具（疏刀）之訂購
    確認單外，另提出整腳治具（疏刀）實品為證。
二、被上訴人方面：
  (1)對購入中古整腳機一台之合約書（如原審卷p-06）、另訂購
    整腳機治具（疏刀）一套之訂購確認單（如原審卷p-09），
    形式上之真正均無爭執（參見原審卷P-21）。但認為合約書
    沒有列「梳刀」於定期更換零件參考表內，也沒有列在同表
    之消耗品內（參見原審卷P-08），故認為梳刀是零件，機器
    買來不到一個月梳刀就壞了，依93年11月18日兩造合約書第
    5條第1款前段之約定：「保固期為驗收合格之次日起算前半
    年內，所有維修及零配件之更換均屬免費服務之範圍。」，
    所以更換疏刀是免費服務之範圍。
  (2)該整腳治具（疏刀）之買賣契約並未撤銷或解除（參見二審
    卷言詞辯論筆錄），但訂購確認單，是因為上訴人說要與德
    國作業，有此簽名上訴人才能向德國訂貨（參見原審卷P-21
    ），純屬行政作業。
三、原審認定整腳治具（疏刀）為零件，依93年11月18日兩造合
    約書第5條第1款前段之約定：「保固期為驗收合格之次日起
    算前半年內，所有維修及零配件之更換均屬免費服務之範圍
    。」，上訴人應免費更換系爭整腳治具（疏刀），從而駁回
    上訴人之訴。上訴人全部不服，提起上訴，聲明如主文所示
    ；被上訴人則聲明請求駁回上訴。
四、得心證之理由：
  (1)兩造爭執所在：
    兩造就整腳機一台之合約書、訂購整腳治具（疏刀）一套之
    訂購確認單，形式上之真正均無爭執。爭執點為整腳治具（
    疏刀）之訂購，是否為獨立於整腳機之合約外之買賣關係；
    上訴人稱系爭整腳治具（疏刀）交易為單獨成立之買賣契約
    ，被上訴人辯稱整腳治具（疏刀）更換屬免費服務範圍，簽
    訂購確認單只是為了行政作業。
  (2)本院審認，訂購整腳治具（疏刀）之訂購確認單，載明「品
    名、規格、數量、單價、交期」，並於備註欄記明「付款方
    式、交貨日期、報價有效期間」足見是一個獨立之交易，訂
    購確認單對原先整腳機交易之維修或零件更換，並未有任何
    相關之記載，堪信上訴人主張此為獨立之買賣契約為可信；
    至於被上訴人辯稱訂購確認單只是為了行政作業，並未為任
    何舉證以玆證明，無可憑採；被上訴人既同意另購整腳治具
    （疏刀）以供更替，被上訴人及負給付價金之義務，此與該
    疏刀是否屬於93年11月18日兩造買賣合約書所指之免費保固
    範圍無涉。
四、綜上所述，本件上訴人主張被上訴人另訂購整腳治具（疏刀
    ），應支付價金14萬元為可採，從而上訴人本於該買賣契約
    ，請求被上訴人給付買賣價金14萬元，及自起訴狀繕本送達
    被上訴人之翌日即95年01月26日起至清償日止，按年息5%計
    算之利息，為有理由，應予准許。原審就上開應准許部分，
    為上訴人敗訴之判決，尚有未洽，上訴意旨求予廢棄改判，
    為有理由，爰由本院予以廢棄改判如主文所示。又本案屬不
    得上訴第三審案件，一經本院判決即告確定，上訴人於原審
    為假執行聲請，是自無必要，併此敘明。
五、因本案事證已臻明確，兩造其餘主張陳述及所提之證據，均
    毋庸再予審酌，附此敘明。
六、據上論結，本件上訴為有理由，依民事訴訟法第436條之1第
    3項、第450條、第78條，判決如主文。
中    華    民    國    95    年    11    月    22    日
        刑事第五庭    審判長法  官  翁昭蓉
                            法  官  陶亞琴
                            法  官  陳心弘
以上正本係照原本作成。
不得上訴。
 中    華    民    國    95    年    11    月    22  日
                            書記官許博為


司法院資訊處製作；財團法人民間司法改革基金會備份。
